臺灣雲林地方法院刑事判決
110年度交簡上字第10號
上  訴  人
即  被  告  陳建文


上列上訴人即被告因過失傷害案件，不服本院虎尾簡易庭中華民
國110年2月25日110年度虎交簡字第39號第一審簡易判決（聲請
簡易判決處刑案號：110年度偵字第157號），提起上訴，本院管
轄之第二審合議庭判決如下：   
    主  文
原判決撤銷。
陳建文犯過失傷害罪，處拘役伍拾日，如易科罰金，以新臺幣壹
仟元折算壹日。緩刑貳年。   
    事  實
一、陳建文於民國109年6月14日中午12時36分許，駕駛車牌號碼
    000-0000號自用小客車沿雲林縣麥寮鄉瓦磘村雲8線由北往
    南方向直行，行經該路與雲林縣麥寮鄉瓦磘村霄仁厝某道路
    交岔路口(下稱本案交岔路口)時，本應注意汽車行駛至交岔
    路口，其行進、轉彎，應遵守燈光號誌，且路口設置閃光黃
    燈表示「警告」，車輛應減速接近，注意安全，小心通過，
    而依當時天候晴、日間自然光線、柏油路面乾燥、無缺陷、
    無障礙物、視距良好等情形，並無不能注意之情事，竟疏未
    注意，貿然通過本案交岔路口。適周志強騎乘車牌號碼000-
    000號普通重型機車沿雲林縣麥寮鄉瓦磘村霄仁厝上開道路
    由東往西方向行至本案交岔路口，亦疏未注意汽車行駛至交
    岔路口，其行進、轉彎，應遵守燈光號誌，且路口設置閃光
    紅燈表示「停車再開」，車輛應減速接近，先停止於交岔路
    口前，讓幹道車優先通行後認為安全時，方得續行，逕通過
    本案交岔路口，2車因而發生碰撞，周志強人車倒地，因此
    受有左橈骨骨折、頭部受傷、雙手及臉部多處擦傷等傷害。
    陳建文於肇事後報警並留在現場，於有偵查犯罪職權之機關
    或公務員尚不知犯罪人為何人前，向前來現場處理之員警坦
    承肇事而接受裁判。
    理  由
一、證據能力
　　本案以下引用上訴人即被告陳建文以外之人於審判外所為陳
    述之供述證據，檢察官及被告於審判期日對於該等證據均同
    意有證據能力（交簡上卷第49頁至第52頁），本院審酌該等
    證據製作時之情況，並無違法不當或證明力明顯過低之瑕疵
    ，以之作為證據應屬適當，依刑事訴訟法第159條之5之規定
    ，認為均得作為證據。
二、認定犯罪事實所憑之證據及理由
　　上開犯罪事實，業據被告坦承不諱(警卷第7頁至第10頁、偵
    卷第6頁正反面、交簡上卷第49頁)，並經告訴人周志強證述
    在案(警卷第11頁至第14頁、偵卷第6頁正反面)，且有長庚
    醫療財團法人雲林長庚紀念醫院診斷證明書1份、道路交通
    事故現場圖、事故調查報告表㈠㈡各1份、現場暨車損照片及
    行車紀錄器畫面擷圖共28張在卷可稽(警卷第15頁、第17頁
    、第19頁、第21頁、第29頁至第42頁)。又汽車行駛至交岔
    路口，其行進、轉彎，應遵守燈光號誌或交通指揮人員之指
    揮；另特種閃光號誌各燈號顯示之意義如左：一、閃光黃燈
    表示「警告」，車輛應減速接近，注意安全，小心通過，道
    路交通安全規則第102條第1項第1款、道路交通標誌標線號
    誌設置規則第211條第1項分別定有明文。被告領有駕照並駕
    駛自用小客車上路，自應遵守之。而案發當時客觀上並無不
    能注意之情事，有前揭道路交通事故調查報告表㈠及現場照
    片在卷可憑，其竟疏於注意，未減速慢行，小心通過，逕行
    駛入本案交岔路口，致與告訴人騎乘之機車發生碰撞，顯見
    被告駕車之際未遵守上開規定，自有應注意、能注意而不注
    意之過失責任甚明。且告訴人因本件交通事故受傷之結果，
    係由被告之過失行為所致，其二者間乃具有相當因果關係。
    綜上，足認被告之自白與事實相符，可信為真實。本案事證
    明確，被告犯行堪以認定，應依法論科。
三、論罪科刑之理由
　㈠核被告所為，係犯刑法第284條前段之過失傷害罪。
　㈡被告於肇事後，撥打電話報警，在有偵查犯罪權限之機關或
    公務員知悉何人肇事前，即向前往現場處理之警員表明為肇
    事人，而接受裁判，有雲林縣警察局臺西分局交通分隊道路
    交通事故談話紀錄表1份附卷可參（警卷第9頁），核與自首
    要件相符，爰依刑法第62條前段規定減輕其刑。
四、撤銷改判之理由
　㈠原審以被告過失傷害犯行事證明確，予以論罪科刑，固非無
　　見。惟原判決所引用事實認定被告行向為「閃光黃燈」，於
    量刑審酌時誤認被告行向為「閃光紅燈，應停車再開方得續
    行」，以致事實認定與理由矛盾，且據此作為量刑之依據，
    量處有期徒刑2月，尚有未洽，堪認原審就本案所宣告之刑
    稍嫌過重。從而，原判決既有前述事實與理由矛盾及被告上
    訴意旨所指摘量刑過重等瑕疵，自應由本院撤銷改判，以期
    適法。
　㈡爰審酌被告駕車本應遵守交通法規，以保護自己及其他用路
    人之生命身體安全，卻於行經閃光黃燈交岔路口時，未減速
    接近，注意安全，小心通過，肇致本件事故，所為不該。另
    衡及被告犯後坦承犯行，無任何前科紀錄，有臺灣高等法院
    被告案紀錄表1紙在卷可參（交簡上卷第43頁），足認其素
    行尚可，另考量被告為肇事次因、告訴人傷勢輕重，以及被
    告於第一審辯論終結後與告訴人達成和解並賠償完畢等情，
    有雲林縣麥寮鄉調解委員會調解書1份附卷為憑(交簡上卷第
    15頁、第17頁)，並經告訴人陳稱在卷(交簡上卷第50頁)；
    參以被告自陳大學畢業，育有2名子女，在六輕工作，月薪
    新臺幣4、5萬元等一切情狀（交簡上卷第53頁、第54頁），
    量處如主文所示之刑，並諭知易科罰金之折算標準。
  ㈢被告前未曾因故意犯罪受有期徒刑以上刑之宣告，有前開被
    告前案紀錄表1紙附卷可稽。而被告於犯後坦承犯行，並於
    原審判決後與告訴人達成和解並賠償完畢，獲得告訴人之諒
    解，足見被告具有悔意，經此刑之宣告後，應知警惕而無再
    犯之虞，是本院認上開所宣告之刑以暫不執行其刑為當，爰
    併依刑法第74條第1項第1款之規定，諭知緩刑2年。
據上論斷，應依刑事訴訟法第455條之1第1項、第3項、第369條
第1項前段，刑法第284條前段、第62條前段、第41條第1項前段
、第74條第1項第1款，判決如主文。
本案經檢察官李文潔提起公訴；檢察官蔡少勳到庭執行職務。
中    華    民    國   110    年    6     月    15    日
                  刑事第二庭  審判長法  官    王紹銘                                        法  官    簡鈺昕                                         法  官    黃麗竹
以上正本證明與原本無異。 
本件不得上訴。
                                     書記官    黃巧吟
中　　華　　民　　國　 110 　 年　　6 　　月　　15　　日
                             
附錄本案論罪科刑法條全文：
中華民國刑法第284條
因過失傷害人者，處1年以下有期徒刑、拘役10萬元以下罰金；
致重傷者，處3年以下有期徒刑、拘役或30萬元以下罰金。